臺灣桃園地方法院刑事判決　　　　　　　93年度訴字第2028號
公　訴　人　臺灣桃園地方法院檢察署檢察官
被　　　告　丁○○
上列被告因搶奪等案件，經檢察官提起公訴（93年度偵字第1647
1號、第17088號）及移送併辦（93年度偵字第19535號），被告
於本院準備程序進行中，就被訴事實為有罪之陳述，經本院告知
簡式審判程序意旨，並聽許公訴人及被告之意見後，本院合議庭
裁定依簡式審判程序審理，本院判決如下：
    主  文
丁○○共同連續意圖為自己不法之所有，而搶奪他人之動產，處
有期徒刑壹年貳月。
    事  實
一、丙○○（未審結）基於為自己不法所有之犯意，於民國93年
    9 月間，在桃園縣境內以自備鑰匙1 把竊取KAM-191 號重型
    機車後，與丁○○，共同意圖為自己不法之所有並基於搶奪
    之概括犯意，由丁○○騎乘前開機車，後載丙○○，趁被害
    人甲○○、戊○○、己○○、黃蕙蒨、癸○○、辛○○、寅
    ○○、庚○○、子○○不及防備之際，於附表所示之時間、
    地點由丙○○徒手連續搶奪前開被害人之財物（被害人、時
    間、地點、搶奪財物均詳如附表所示），得手後均揚長而去
    。因丙○○另於93年10月18日與乙○○、壬○○（莊、黃二
    人均未審結）共同於桃園縣中壢市○○路龍岡國中旁停車場
    竊取丑○○所有之5757-FN 號自小客車未遂而遭警查獲後，
    始得知上情。
二、案經桃園縣政府警察局中壢分局報請臺灣桃園地方法院檢察
    署檢察官偵查起訴。
    理  由
一、本案被告丁○○所犯並非死刑、無期徒刑、最輕本刑為3 年
    以上有期徒刑之罪或高等法院管轄第一審案件，而於準備程
    序進行中，被告先就被訴事實為有罪之陳述，經本院告知簡
    式審判程序之旨，並聽取公訴人、被告之意見後，由本院合
    議庭以裁定由受命法官獨任進行簡式審判程序，核先敘明。
二、訊據被告丁○○就伊於附表所示之時間、地點、方式搶奪被
    害人甲○○、戊○○、己○○、黃蕙蒨、癸○○、辛○○、
    寅○○、庚○○、子○○財物之行為坦承不諱，核與被害人
    於警詢、偵訊中之指述，及共同被告丙○○於偵、審時之陳
    述情節大致相符，並有桃園縣政府警察局中壢分局贓物認領
    保管單3紙、代保管條1紙及尋易通訊行中古行動電話買賣契
    約書暨切結書1紙附卷可稽，是被告之自白與事實相符，本
    件事證明確，被告丁○○之連續搶奪犯行洵堪認定。又訊據
    被告丁○○陳稱伊認識共犯丙○○的時候，共犯丙○○就是
    騎KAM-191 號重型機車了，且伊認識丙○○的時間並不長等
    語，核與共犯丙○○於本院訊問時陳述「機車是我一個人去
    偷的，丁○○並不知情，他也沒有問我車子是那裡來的」等
    語（參本院94年3 月7 日訊問筆錄）相符，故被告丁○○主
    觀上對於KAM-191 號重型機車係共犯丙○○所竊取等情應不
    知悉，附此敘明。
三、核被告丁○○所為，係犯刑法第325條第1項之搶奪罪。被告
    丁○○與共犯丙○○就前揭犯行，有犯意聯絡與行為分擔，
    為共同正犯；又被告先後多次搶奪犯行，時間緊接，方法相
    同，觸犯構成要件相同之罪，顯係基於概括犯意為之，為連
    續犯，應依刑法第56條之規定，以一罪論，並加重其刑。爰
    審酌被告犯罪之動機、目的、手段、犯罪所生之損害及犯後
    態度良好等一切情狀，量處如主文所示之刑，以示儆懲。
四、據上論斷，應依刑事訴訟法第273條之1第1項、第299條第1
    項前段，刑法第28條、第56條、第325條第1項，判決如主文
    。
本案經檢察官張啟聰到庭執行職務。
中　　華　　民　　國　　94　　年　　4 　　月　　29　　日
                       刑事第五庭法  官  周炳全
上正本證明與原本無異。
如不服本判決，應於判決送達後 10 日內向本院提出上訴狀 (應
附繕本 )，上訴於臺灣高等法院。
                                 書記官  陳夏施
中　　華　　民　　國　　94　　年　　6 　　月　　6 　　日
附表：
┌──┬────┬──────┬───┬───────┐
│編號│時    間│地        點│被害人│遭 搶 奪 客 體│
├──┼────┼──────┼───┼───────┤
│  │93年9月4│桃園縣中壢市│甲○○│皮包內有國民身│
│    │日凌晨2 │中山東路3段 │      │分證、信用卡、│
│    │時30分許│與榮民南路口│      │提款卡、現金卡│
│    │        │            │      │、新台幣（下同│
│    │        │            │      │）10萬元      │
├──┼────┼──────┼───┼───────┤
│  │93年9月 │桃園縣中壢市│戊○○│皮包內有700元 │
│    │14日晚間│杭州路115號 │      │              │
│    │8時56分 │前          │      │              │
│    │許      │            │      │              │
├──┼────┼──────┼───┼───────┤
│  │93年9月 │桃園縣中壢市│己○○│皮包內有國民身│
│    │26日中午│成功路內壢國│      │份證、提款卡、│
│    │12時30分│小前        │      │1300元        │
│    │許      │            │      │              │
├──┼────┼──────┼───┼───────┤
│  │93年10月│桃園縣中壢市│黃蕙蒨│皮包一個內有國│
│    │4日凌晨5│元化路271巷 │      │民身份證、健保│
│    │時40分許│附近        │      │卡、提款卡、信│
│    │        │            │      │用卡、駕照及  │
│    │        │            │      │4000元        │
├──┼────┼──────┼───┼───────┤
│  │93年10月│桃園縣中壢市│癸○○│皮包內有國民身│
│    │6日晚間 │龍昌路225號 │      │分證、健保卡及│
│    │10時30分│前          │      │行動電話      │
│    │許      │            │      │              │
├──┼────┼──────┼───┼───────┤
│  │93年10月│桃園縣中壢市│辛○○│手提包內有國民│
│    │6日晚間 │興南里慈惠三│      │身分證、健保卡│
│    │11時50分│街16號前    │      │、車牌號碼BA9-│
│    │許      │            │      │736、RRD-715號│
│    │        │            │      │機車行照、PHSJ│
│    │        │            │      │88行動電話及駕│
│    │        │            │      │照、公司識別證│
│    │        │            │      │及鑰匙        │
├──┼────┼──────┼───┼───────┤
│  │93年10月│桃園縣中壢市│寅○○│皮包內有國民身│
│    │8日上午7│石頭里中平路│      │分證、信用卡、│
│    │時許    │與建國路口  │      │機車行照、行動│
│    │        │            │      │電話、信用卡、│
│    │        │            │      │金融卡、銀行存│
│    │        │            │      │摺、2400元    │
├──┼────┼──────┼───┼───────┤
│  │93年10月│桃園縣中壢市│庚○○│皮包內有提款卡│
│    │8日晚間7│龍昌路與後寮│      │、信用卡、國民│
│    │時許    │二街口      │      │身分證、行動電│
│    │        │            │      │話、3萬元     │
├──┼────┼──────┼───┼───────┤
│  │93年10月│桃園縣中壢市│子○○│皮包內有國民身│
│    │17日下午│中山路296號 │      │分證、駕照、提│
│    │6時50分 │前          │      │款卡、信用卡及│
│    │許      │            │      │2300元        │
└──┴────┴──────┴───┴───────┘
附錄：本件論罪科刑之法條全文
中華民國刑法第325條(普通搶奪罪)
意圖為自己或第三人不法之所有，而搶奪他人之動產者，處六月
以上五年以下有期徒刑。
因而致人於死者，處無期徒刑或七年以上有期徒刑，致重傷者，
處三年以上十年以下有期徒刑。
第一項之未遂犯罰之。
